臺灣新竹地方法院刑事判決　　　　　　　100年度訴字第133號
公　訴　人　臺灣新竹地方法院檢察署檢察官
被　　　告　胡逸民
　　　　　　李美月
上列被告等因妨害風化案件，經檢察官提起公訴（100 年度偵字
第642 號），本院判決如下：
    主  文
胡逸民共同犯圖利容留猥褻、性交罪，處有期徒刑陸月，如易科
罰金，以新臺幣壹仟元折算壹日。
李美月共同犯圖利容留猥褻、性交罪，處有期徒刑參月，如易科
罰金，以新臺幣壹仟元折算壹日。
    事  實  
一、胡逸民係址設新竹市○○路57號2 樓「水漾休閒咖啡坊」之
    負責人，李美月擔任該店之櫃檯人員兼服務小姐，竟共同基
    於意圖營利使成年女子與他人為猥褻、性交行為而媒介、容
    留以營利之單一行為決意之犯意聯絡，於民國99年12月間在
    上址媒介並容留成年女子豆月鈴與不特定男客從事按摩及撫
    摸性器官至射精為止之猥褻行為（俗稱半套）或性交行為（
    俗稱全套），該店之計費方式為每節40分鐘代價新臺幣（下
    同）1,400 元，最低消費為3 節即4,200 元，可提供猥褻服
    務，全套5 節7,000 元，胡逸民、豆月鈴再依每節800 元、
    600 元之比例拆帳，以此方式營利；嗣於100 年1 月8 日16
    時50分許，喬裝男客之警員及永清至「水漾休閒咖啡坊」消
    費，由李美月向及永清說明消費方式係40分鐘1,400 元後，
    即引領及永清至店內包廂，並媒介豆月鈴為及永清服務，而
    豆月鈴進入包廂，先與及永清聊天並問要全套或半套服務，
    並離開包廂拿取保險套返回包廂後，即褪去上衣、短裙，欲
    進一步褪去內、衣褲之際，及永清表明警察身份而查獲，並
    扣得豆月鈴所有之保險套1個。
二、案經新竹市警察局第二分局報請臺灣新竹地方法院檢察署檢
    察官偵查起訴。
    理  由                                
壹、證據能力部分： 
一、本件被告2 人之供述，被告2 人並未主張係以不正方法取得
    自白或筆錄記載與實際所述不符合之情形而無證據能力，足
    認被告於警詢、偵查中之供述，屬出於自由意識之陳述，無
    何任意性之瑕疵可指，應具有證據能力。
二、按被告以外之人於審判外之言詞或書面陳述，除法律有規定
    者外，不得作為證據。被告以外之人於審判外之陳述，雖不
    符刑事訴訟法第159 條之1 至第159 條之4 之規定，而經當
    事人於審判程序同意作為證據，法院審酌該言詞陳述或書面
    陳述作成時之情況，認為適當者，亦得為證據；當事人、代
    理人或辯護人於法院調查證據時，知有第159 條第1 項不得
    為證據之情形，而未於言詞辯論終結前聲明異議者，視為有
    前項之同意，刑事訴訟法第159 條第1 項、第159 條之5 分
    別定有明文。經查本件被告以外之供述證據及卷內以其記載
    為內容之文書證據，雖屬被告以外之人於審判外之言詞陳述
    ，惟被告2 人未於本院言詞辯論終結前就相關證據無證據能
    力，聲明異議，依上開規定，即視為同意作為證據，復經本
    院審酌陳述作成時之情況，認為適當，而得作為本件之證據
    。
  (三)非供述證據被告2 人並未於本院言詞辯論終結前表示無證據
    能力，復查其取得過程亦無何明顯瑕疵，而可作為本件之證
    據。
貳、實體部分：
一、認定犯罪構成要件事實所憑之證據及其認定之理由：
  (一)訊據被告胡逸民固坦承：100 年1 月8 日警察查獲當天有同
    意證人豆月鈴在店內與男客從事性交易等情，惟否認知悉證
    人豆月鈴於查獲日前，有在店內與男客從事猥褻、性交之行
    為，辯以：店裡本來就沒有從事性交易，在查獲之前都沒有
    ，我都不知道云云；被告李美月固坦承：有於100 年1 月8
    日19時許，帶領喬裝男客之員警及永清進入包廂，並告知該
    處之消費為每節40分鐘1,400 元乙情，惟矢口否認有與被告
    胡逸民共同為上開犯行，辯以：我並不是櫃檯小姐，我和證
    人豆月鈴一樣是服務人員，那天只是被告胡逸民請我看一下
    櫃檯而已，我沒有領公司固定薪水等語云云。
  (二)惟查：
    1.被告胡逸民係址設新竹市○○路57號2 樓「水漾休閒咖啡
      坊」之負責人；被告李美月確有於喬裝男客之員警及永清
      進入店內時，引領進入包廂，並告知消費方式為每節40分
      鐘1,400 元乙情，除為被告胡逸民、李美月所自承外，核
      與證人及永清於本院審理時之證述情節相符（見本院卷第
      29頁背面、第31頁），並有商業登記抄本、本院當庭勘驗
      取締水漾涉嫌妨害風化案現場錄音之勘驗筆錄在卷可參（
      見100 年度偵字第642 號第26頁、本院卷第15頁背面至第
      17頁），是以此部分事實堪以認定。
    2.被告胡逸民、李月美雖以前詞置辯，然查：
      (1)被告李月美於警詢時自承：我是正職人員，於99年11月
        以後至「水漾休閒咖啡坊」上班，每月5 日向負責人領
        約20,000元至25,000元不等之薪水等語；於本院行準備
        程序時稱：我有把客人帶進去並告知40分鐘1,400 元等
        語（見100 年度偵字第642 號卷第7 頁背面、100 年度
        審訴字第165 號卷第15頁背面、本院卷第11頁），核與
        證人豆月鈴於警詢、偵訊時結證稱：我是向被告胡逸民
        應徵的，並由被告胡逸民向我介紹工作性質，並表示小
        姐可以從事「半套」、「全套」色情性交易工作內容及
        支薪方式為日領，當日與服務客人收費金額與店家拆帳
        ，服務多少客人就領多少錢，我在店裡做過3 至4 次的
        性交易，被告李月美係櫃檯人員，今日（即查獲日，10
        0 年1 月8 日）是櫃臺服務小姐李美月通知我進入替客
        人消費服務，應該是被告李美月帶客人進入包廂，在通
        知我進入替男客服務，我與被告胡逸民、李美月均沒有
        仇恨，被告李美月不僅坐櫃臺，也有陪客人聊天等語（
        見100 年度偵字第642 號卷第13頁至第14頁、第52頁至
        第55頁）；於本院審理時結證稱：全套、半套與店家的
        拆帳方式，是我與被告胡逸民講好的，我請被告胡逸民
        幫忙，讓我可以做這樣的服務方式等語明確（見本院卷
        第25頁背面至第26頁）。至證人豆月鈴於本院審理庭雖
        改證稱：被告李美月並非櫃檯人員，也不是被告李美月
        通知去包廂云云（見本院卷第26頁背面），然證人豆月
        鈴僅係被告胡逸民、李美月之同事，與被告2 人亦無任
        何怨隙，實無虛編事實誣陷被告2 人之理，衡以製作警
        詢筆錄時離案發時間較近，記憶自較為深刻，不致因時
        隔日久而遺忘案情，並較無心詳予考量供詞對自己或他
        人所生之利害關係，且較無來自被告2 人同庭在場之壓
        力，其為不實陳述之蓋然性較低，本院綜以上情，認為
        證人豆月鈴於本院審理中所為關於被告李美月所為之前
        揭證述與之前所為之證言相較，認其於先前時之外部附
        隨條件或環境顯具有較為自然可信之外部特別狀況，並
        為證明被告李美月本件犯罪存否所必要，應較審判程序
        中所為上開證詞可信。則被告胡逸民在證人豆月鈴至該
        店工作時，既已知並同意證人豆月鈴會在店內與男客從
        事猥褻、性交易行為，而被告李美月係在該店內擔任櫃
        臺與服務人員之工作，並知悉服務人員會與客人從事猥
        褻、性交易之行為等情，亦堪認定。
      (2)另被告李美月自承：我只有跟來的客人說40分鐘1,400
        元，店內要進入包廂門都有遙控器，店內包廂係在牆壁
        旁之暗門進入，需由櫃檯遙控器開啟，方得進入一情，
        與證人豆月鈴、及永清及胡逸民所述相符。衡諸常情，
        若係一般正常營業之店家，客人在進入店內消費時，何
        需經由層層管制之門禁，方得進入欲接受消費之地點？
        況被告李美月係智識正常之成年人，豈可能不知店內需
        要層層管控人員進出門禁及包廂服務內容之理？
      (3)此外，復有新竹市警察局第二分局扣押筆錄及扣押物品
        目錄表、文華派出所臨檢紀錄表、取締水漾涉嫌妨害風
        化案現場錄音譯文、商業登記抄本、照片6 幀在卷可稽
        （見100 年度偵字第64 2號卷第16頁至第21頁、第26頁
        至第29頁），另有證人豆月鈴所有預備供與喬裝男客之
        警員及永清性交所用之保險套1 個扣案可證。
    3.綜上事證，足認被告2 人確有共同基於意圖使成年女子豆
      月鈴與他人為猥褻、性交行為而媒介、容留之犯意聯絡及
      行為分擔，並收取費用以營利甚明。被告2 人前述所辯，
      係事後卸責之詞，不足採信。本案事證明確，被告2 人犯
      行，洵堪認定，應依法論科。
二、論罪科刑：
  (一)按刑法第231 條第1 項前段規定之圖利引誘、容留或媒介使
    男女與他人為猥褻之行為罪，性質上屬集合犯，乃集合多數
    犯罪行為而成立之獨立犯罪型態。祇須行為人意圖營利，引
    誘、容留或媒介男子或女子使為猥褻之行為，而有其中之一
    者，即足成立；其反覆之數行為間，不生刑法修正前連續犯
    、牽連犯或想像競合犯之問題。又所謂容留，係指收容留置
    ，亦即提供他人為猥褻行為場所之謂；而媒介則係指居間仲
    介之意。又媒介與容留之犯罪態樣，固不以兼有為限，如有
    其一，罪即成立，若兼而有之者，如係由於同一人時，如先
    予媒介，繼與容留者，則應認媒介行為，為容留行為所吸收
    ，只論以容留即可。次按意思之聯絡並不限於事前有所謀議
    ，即僅於行為當時有共同犯意之聯絡者，亦屬之，且其表示
    之方法，亦不以明示通謀為必要，即相互間有默示之合致，
    亦無不可；共同正犯間，非僅就其自己實施之行為負其責任
    ，並在犯意聯絡之範圍內，對於他共同正犯所實施之行為，
    亦應共同負責；共同實施犯罪行為之人，在合同意思範圍以
    內，各自分擔犯罪行為之一部，相互利用他人之行為，以達
    其犯罪之目的者，即應對於全部所發生之結果，共同負責；
    即共同正犯，只須具有犯意聯絡及行為分擔，而不問犯罪動
    機起於何人，亦不問每一階段犯行，均應論以共同正犯，此
    有最高法院32年上字第1905號、73年台上字第2364號判例意
    旨及最高法院90年度台上字第5353號、第3205號刑事判決要
    旨、93年度台上字第1033號刑事判決要旨足資參照。
  (二)是核被告2 人所為，均係犯刑法第231 條第1 項之犯圖利容
    留猥褻、性交罪。被告2 人間就上開犯行，有犯意聯絡與行
    為分擔，為共同正犯。其等媒介之低度行為，為容留之高度
    行為所吸收，均不另論罪。又依前揭說明，被告2 人主觀上
    既係意圖使女子與他人為猥褻、性交易以營利，在上址持續
    經營同一店面，其等在被查獲前先後所為，顯具有反覆實施
    之性質，侵害法益復屬相同，應僅論以一罪。爰審酌被告2
    人為貪圖利益媒介、容留女子與他人為猥褻、性交行為以營
    利，敗壞社會善良風俗，被告胡逸民為「水漾休閒咖啡坊」
    負責人，被告李美月為櫃臺兼服務人員，併其等分別為高職
    畢業、高中畢業之智識能力，其等目前均無業之經濟狀況及
    犯後飾詞否認犯行等一切情狀，分別量處如主文所示之刑，
    並均諭知易科罰金之折算標準，以示懲儆。扣案之保險套1
    枚，係預備供本件犯罪所用之物，業據其供承在卷，惟該扣
    案之保險套1 枚為證人豆月鈴所有，而非被告所有，業據證
    人豆月鈴證述明確，爰不依刑法第38條第1 項第2 款之規定
    宣告沒收。
據上論斷，依刑事訴訟法第299 條第1 項前段，刑法第28條、第
231 條第1 項前段、第41條第1 項前段、刑法施行法第1 條之1
第1 項、第2 項前段，判決如主文。
本案經檢察官黃慧倫到庭執行職務。 
中    華    民    國   100    年    8     月    26    日
                  刑事第一庭  審判長法  官

                                    法  官

                                    法  官  

如不服本判決應於收受判決後10日內向本院提出上訴書狀，並應
敘述具體理由。其未敘述上訴理由者，應於上訴期間屆滿後20日
內向本院補提理由書( 均須按他造當事人之人數附繕本) 「切勿
逕送上級法院」。

中    華    民    國   100    年    8     月    26    日
                                   書記官  

附錄本案論罪科刑法條：
刑法第231條：
意圖使男女與他人為性交或猥褻之行為，而引誘、容留或媒介以
營利者，處5 年以下有期徒刑，得併科10萬元以下罰金。以詐術
犯之者，亦同。
公務員包庇他人犯前項之罪者，依前項之規定加重其刑至二分之
一。